---
title: "Задание 3.1 -- concrete"
author: "Igor Zhirkov"
output:
  html_document:
    self_contained: no
    theme: united
    toc: no
  pdf_document:
    toc: no
---

```{r, warning=FALSE}
library(lattice)
library(latticeExtra)
library(MASS)
library(e1071) 
helperDrawer <- function(x, y, ...) { panel.xyplot(x, y, ...); panel.loess(x, y, ..., col='black') }

df <- read.csv("concrete.csv", header = TRUE, comment.char = "#")
names(df)[names(df) == "ConcreteCompressiveStrength"] <- "CCS"

head(df)
summary(df)


marginal.plot(df)
```

Ниже видно, что многие параметры не независимы!

```{r}
levelplot(cor(df), par.settings = list(regions = list(col = colorRampPalette(grey(1:0)))), scales = list(x = list(rot = 90)), xlab = "", ylab = "")
```

Теперь внимательно посмотрим на нижеприведенный график дабы понять, где есть очевидные зависимости:

```{r}
splom(~df, df, upper.panel = helperDrawer, pscale = 0, lower.panel = function(...){}, par.settings=simpleTheme(cex = 0.2, pch = 17))


```

Изучим зависимости подробнее. ```stepAIC``` от произведения тут не поможет -- слишком много всего, долго работает и выдает очень сложную формулу.

```{r}

xyplot(CCS ~ Age, df, type = c('p','r'))
summary(lm(CCS ~ Age, df))
```

Думаю, логарифмирование тут нужно.

```{r}
xyplot(CCS ~ log(Age), df, type = c('p','r'))
summary(lm(CCS ~ log(Age), df))

anova(lm(CCS ~ log(Age), df),lm(CCS ~ Age, df))
```

Действительно, это лучше отражает зависимость.

Из fineaggregate и coarseaggregate имеет смысл взять что-то одно, возьмём coarseaggregate.

Water и Superplasticizer вообще не коррелируют практически, поэтому возьмём их с умножением, так же с Water и FineAggregate.


```{r}
xyplot(CCS ~ Water, df, type = c('p','r')) 
summary(lm(CCS ~ Water, df))
xyplot(CCS ~ Superplasticizer, df, type = c('p','r')) 
summary(lm(CCS ~ Superplasticizer, df))

xyplot(CCS ~ Water * Superplasticizer, df, type = c('p','r')) 
summary(lm(CCS ~ Water* Superplasticizer, df))

xyplot(CCS ~ FineAggregate, df, type = c('p','r')) 
summary(lm(CCS ~ FineAggregate, df))
 
```
 
Flyash сильно коррелирует с Superplasticizer.

```{r}
xyplot(CCS ~ FlyAsh, df, type = c('p','r')) 
summary(lm(CCS ~FlyAsh, df))
```

Цемент хорошо коррелирует с CCS.

```{r}
xyplot(CCS ~ Cement, df, type = c('p','r'))
summary(lm(CCS ~ Cement, df))
```

```{r}
xyplot(CCS ~ BlastFurnaceSlag, df, type = c('p','r')) 
summary(lm(CCS ~ BlastFurnaceSlag, df))
```

Итак, пока что у нас модель такая:

```{r}
formula <- CCS ~ BlastFurnaceSlag + Cement + FlyAsh + Water * Superplasticizer + log(Age)+ FineAggregate
fit <- lm(formula, df)
summary(fit)
```

fineaggregate выкидываем, так как малозначим.


```{r}
formula <- CCS ~ BlastFurnaceSlag + Cement + FlyAsh + Water * Superplasticizer + log(Age)
fit <- lm(formula, df)
summary(fit)
stepAIC(fit)

```

Подумаем про факторы. Из важного кандидаты это water и blastfurnaceslag.

```{r}
xyplot(CCS ~ BlastFurnaceSlag, panel = helperDrawer, df, scales = list(tick.number = 50))
```

Возьмём тут 70. 

```{r}
xyplot(CCS ~ Water, panel = helperDrawer, df, scales = list(tick.number = 50)) 
summary(lm(CCS ~ Water, df)) 

```

Возьмём 200.

```{r}
factorized1 <- df
factorized2 <- df
factorized3 <- df

factorized1$BlastFurnaceSlag <- df$BlastFurnaceSlag > 70
factorized2$Water<- df$Water > 200

factorized3$BlastFurnaceSlag <- df$BlastFurnaceSlag > 70
factorized3$Water<- df$Water > 200

fit.f1 <- lm(formula, factorized1)
fit.f2 <- lm(CCS ~ BlastFurnaceSlag + Cement + FlyAsh + Water * Superplasticizer + log(Age), factorized2)
fit.f3 <- lm(CCS ~ BlastFurnaceSlag + Cement + FlyAsh + Water * Superplasticizer + log(Age), factorized3)

summary(fit.f1)
summary(fit.f2)
summary(fit.f3)
anova(fit, fit.f1, fit.f2, fit.f3)
 

resplot = function(p) {
  xyplot(resid(p) ~ fitted(p), panel = function(...) { panel.xyplot(...);  panel.lmline(...); })
}
plot(c(resplot(fit),
       resplot(fit.f1),
       resplot(fit.f2),
       resplot(fit.f3)))
```

В общем-то, факторизация ничему не помогла. RSS вырос. Хотя теперь они находятся немного "кучнее".

Думаю, исходная модель по formula без факторов была лучшей. 

Проверим еще и так:
```{r}
tune(lm, formula, data = df, tunecontrol = tune.control(sampling = "cross"))  
tune(lm, formula, data = factorized1, tunecontrol = tune.control(sampling = "cross"))  
tune(lm, formula, data = factorized2, tunecontrol = tune.control(sampling = "cross"))  
tune(lm, formula, data = factorized3, tunecontrol = tune.control(sampling = "cross"))  
```