---
title: "Homework 1"
author: "Igor Zhirkov"
date: "Tuesday, March 03, 2015"
output:
  html_document:
    self_contained: no
    toc: true
    theme: united
  
---


```{r}
library(lattice)
library(e1071)
library(MASS)
d <- read.csv("advertising.csv", row.names = NULL)
d$X <- NULL
d.size <- nrow(d) 
```

Треть -- обучающая выборка.

```{r, echo=TRUE}
train.size <- d.size * 2. / 3
train.idcs <- sample(d.size, train.size)
d.train <- d[train.idcs,]
d.test <- d[-train.idcs,]
```

Линейная регрессия:

```{r}
d.reg <- lm(Sales ~ ., d.train)
summary(d.reg);
```
Обученную модель спросим:
 
```{r}
d.pred <- predict(d.reg, d.test)
```

```{r, echo=FALSE}
panel.custom = function(...) { panel.xyplot(...); panel.loess(...); panel.lmline(...) }
xyplot(fitted(d.reg) ~ d.train$Sales, pch=19, panel=panel.custom)
xyplot(d.pred ~ d.test$Sales, pch=19, panel=panel.custom)
```

Нужно посчитать rss:

```{r}
rss <- function(x) sqrt(sum(x^2) / length(x))
c(rss(d.reg$residuals),rss(d.pred - d.test$Sales))
```


Наибольший вклад, думаю, вносят ошибки на низких значениях sales. 

Будем по одному убирать признаки. Проверим, что действительно указанный выше t-статистикой newspaper незначим.

```{r}
d.reg.cut <- update(d.reg, . ~ . - TV)
d.pred.cut <- predict(d.reg.cut, d.test)
c(rss(d.reg.cut$residuals), rss(d.pred.cut - d.test$Sales))
```

Стало хуже, вывод: TV значим.

```{r}
d.reg.cut <- update(d.reg, . ~ . - Newspaper);
d.pred.cut <- predict(d.reg.cut, d.test);
c(rss(d.reg.cut$residuals), rss(d.pred.cut - d.test$Sales))
```

Стало чуть лучше, вывод: Newspaper незначим.


```{r}
d.reg.cut <- update(d.reg, . ~ . - Radio);
d.pred.cut <- predict(d.reg.cut, d.test);
c(rss(d.reg.cut$residuals), rss(d.pred.cut - d.test$Sales))
```

Стало хуже, вывод: Radio значим.


В вырожденном случае удалим все признаки и опять будет плохо:


```{r}
badcut <- lm(Sales ~ 1, data = d.train)
badpredcut <- predict(badcut, d.test)

c(rss(badcut$residuals),rss(badpredcut - d.test$Sales) )
```




