---
title: "Задание 2.2 -- infmort"
author: "Igor Zhirkov"
output:
  html_document:
    self_contained: no
    theme: united
    toc: no
  pdf_document:
    toc: no
---


Провести анализ для данных infmort (статистика по детской смертности по разным странам в зависимости от региона, дохода и того, является ли страна экспортером нефти). Нужно построить зависимость детской смертности от всего остального и проинтерпретировать результаты. Разумеется, хороший график не помешает.

### Ввод данных

```{r, warning=FALSE}
library(lattice)
library(latticeExtra)
library(MASS)
library(e1071)
df <- read.table("infmort.txt")
df <- na.exclude(df)
df$region <- factor(df$region, labels = sort(unique(df$region)))

head(df) 
dim(df)
```

Сразу прологарифмируем income так как он очччень сильно перекошен (а также денежный признак, о чем упоминалось). 

Было:

```{r}
hist(df$income, breaks=20)
```

Стало:
```{r}
df$income <- log(df$income)
hist(df$income, breaks=20)
```


Поизучаем то, что у нас есть. 
```{r}

splom(df) 
bwplot(~mortality | region * oil, df )
marginal.plot(df, data = df, groups = oil, auto.key = list(lines = TRUE, title = "oil", cex.title = 2, columns = 2))

```

Посмотрев внимательнее мы понимаем, что экспортеров нефти очень, очень мало, причем доходы в них не превышают примерно 3,5 тысячи в год, тогда как в не-экспортерах доходы поднимаются гораздо выше. Более того, солидная часть графика для mortality для 400-600 есть только для экспортеров нефти.


```{r}
histogram(~oil | region, df) 
marginal.plot(df, data = df, groups = region, auto.key = list(lines = TRUE, title = "region", cex.title = 2, columns = 4))

bwplot(mortality / 1000 ~ income |  region, df)
```
 

Проверим тривиальное утверждение, что богатые страны имеют лучшее медобслуживание:


```{r}
xyplot(mortality ~ income, df)
```


Не очень похоже на то, чтобы это можно было аппроксимировать прямой. Смертность с падением доходов растет очень быстро. Я думаю, стоит попробовать экспоненциальную зависимость. Поэтому прологарифмируем mortality также.

```{r}
df$mortality <- log(df$mortality)
 
xyplot(mortality ~  income, df, type=c('r', 'p'))


```

Вот теперь это выглядит хорошо.

Начнём "в лоб" -- попробуем построить прямую зависимость от всего:

```{r}
l <- lm(mortality ~ income + oil + region, data = df)
summary(l)
stepAIC(l)
```
 
 

Попробуем по регионам, все же Европу и Африку было бы некорректно сравнивать:


```{r}
d <-subset(df, region == "Africa")

afr <- lm(mortality ~ income + oil, data = d)
summary(afr)
stepAIC(afr) 
xyplot(mortality ~ income, data = d, type = c("r", "p"))

```

В Африке все данные одинаковые: смертность большая, доход низкий, поэтому никаких разумных закономерностей.
 

```{r}
# no oil exporters in Europe
eur <- lm(mortality ~ income, data = subset(df, region == "Europe"))
summary(eur)
stepAIC(eur)
xyplot(mortality ~ income, data = subset(df, region == "Europe"), type = c("r", "p"))

```

В Европе не хватает экспортеров нефти (вообще ни одного), поэтому рассматривать их смысла нет. Получаем уже известную информацию про income.

```{r}
ame <- lm(mortality ~ income + oil, data = subset(df, region == "Americas"))
summary(ame)
stepAIC(ame)
```
 
Америка также считает, что экспорт нефти не играет роли. 

```{r}
xyplot(mortality ~ income, data = subset(df, region == "Americas"), type = c("r", "p"))
```

```{r}

asia <- lm(mortality ~ income + oil, data = subset(df, region == "Asia"))
summary(asia) 
stepAIC(asia) 
```

Азия считает, что всё-таки некоторая значимость у экспорта нефти есть.

```{r}
xyplot(mortality ~ income, data = subset(df, region == "Asia"), type = c("r", "p"))
```
 
Попробуем добавить взаимных влияний.

```{r}
l <- lm(mortality ~ income * region * oil, data = df)
summary(l)
stepAIC(l)
```  

Здесь что-то интересное, однако будем осторожны: признаков много, данных мало. Скорее всего, именно поэтому нашлось много закономерностей 

```{r}
l <- lm(mortality ~ income * region , data = df)
summary(l)
stepAIC(l)
```
 
Получилось лучше, чем с учетом экспорта.

Ну и самый простой вариант:


```{r}
l <- lm(mortality ~ income, data = df)
summary(l)
stepAIC(l)
```


Итак, вывод к которому я пришел: 
* Сложные закономерности находятся, но данных мало
* Скорее всего зависимость от income или income * region - то, что нужно для хорошей модели. 
