---
title: "Задание 1.1"
author: "Igor Zhirkov" 
output:
  html_document:
    self_contained: no
    toc: false
    theme: united
  
---

### Ввод данных

```{r, warning=FALSE}
library(lattice)
library(latticeExtra)
library(MASS)
library(e1071)
df <- read.table("teengambling.txt") 
df$sex <- factor(df$sex, labels = c("male", "female"))
contrasts(df$sex) <- contr.sum
head(df) 
```

Поизучаем то, что у нас есть. 
```{r}
##contrasts(df$sex) <- contr.sum
bwplot(~ gamble | status, data = df) 
bwplot( ~gamble | income, data = df)
bwplot( ~gamble | verbal, data = df)
```
 
 
```{r}
marginal.plot(df, data=df, groups=sex) 
```
Это наводит на мысль о том, что нужно будет изучить мужчин и женщин отдельно. 


Какие признаки неважны?
```{r}
l = lm(gamble ~ ., data=df)
summary(l)
```

Status и Verbal, кажется, не из нужного. Попробуем AIC.


```{r}
stepAIC(l)
```
 
 
Убрался status, а verbal остался. Давайте статус уберем из модели, посмотрим на новую значимость критериев.


```{r}
l <- update(l, . ~ . -status)
summary(l)
```


Удалим еще и verbal.

```{r}
l <- update(l, . ~ . -verbal)
summary(l)
bwplot(~gamble | income * sex, data = df)
```

Кажется, мальчики играют больше + чем больше доход, тем больше играют. 


Осталось изучить взаимную связь.
```{r}
x <- lm(gamble ~ sex * income, data=df)
summary(x)

stepAIC(x)

anova(l, x)
```

Видимо, мальчики с высоким доходом действительно играют больше. Это еще раз подтверждает,что нужно изучить девочек отдельно, т.к. если мальчики более активно влияют на картину, то наша модель недостаточно точна для предсказания девочек.

```{r}
df.male <- subset(df, sex=="male");  df.male$sex <- NULL
l.male <- lm(gamble ~ ., data=df.male); summary(l.male)
```
Вновь status/verbal оказываются не очень важны, посмотрим, что удалит AIC.

```{r}
stepAIC(l.male)
```

Действительно,  status и тут неважен. verbal учитывать не будем тоже.
```{r}
l.male <- lm(gamble ~ income, data=df.male)
summary(l.male)
```

Анализ для мальчиков подтверждает то, что мы получили в общей картине -- видимо, или они похожи на девочек( но график в самом начале заставляет в этом сомневаться) или "забивают" их.

Аналогичный анализ проводим для девочек.


```{r}
df.female <- subset(df, sex=="female")
df.female$sex <- NULL
l.female <- lm(gamble ~ ., data=df.female)
summary(l.female)
stepAIC(l.female)
l.female <- update(l.female, . ~ . -verbal)
summary(l.female)
```

Странно, но у девочек income оказался неважным фактором. Видимо, для них будет адекватным рассмотреть просто зависимость от статуса?

```{r}
l.female.cut <- update(l.female, . ~ . -income)
summary(l.female.cut)
summary(aov(gamble ~ income * status, data =  df.female) )
```
Видимо, так и есть: для девочек важен статус.

 