---
title: "Задание 2.3 -- twins"
author: "Igor Zhirkov"
output:
  html_document:
    self_contained: no
    theme: united
    toc: no
  pdf_document:
    toc: no
---

Нужно построить зависимость интеллекта приемного ребенка от интеллекта его близнеца и социального класса его биологических родителей и проинтерпретировать результат.

Прежде всего хотелось бы их сравнить с данными, полученными от неразлученных близнецов + интересен также социальный класс приемных родителей. Жаль, что у меня таких нет.

```{r, warning=FALSE}
library(lattice)
library(latticeExtra)
library(MASS)
library(e1071)

df <- read.table("twins.txt")
head(df)
bwplot(Foster ~ Biological | Social, df)
bwplot(~Foster | Social, df) 

dfh <- subset(df, Social=='high')
dfm <- subset(df, Social=='middle')
dfl <- subset(df, Social=='low')


summary(lm(Foster ~ Biological , dfh))
summary(lm(Foster~Biological, dfm))
summary(lm(Foster~Biological, dfl))
xyplot(Foster ~ Biological, df, type = c('r','p'))
xyplot(Foster ~ Biological, dfh, type = c('r','p'))
xyplot(Foster ~ Biological, dfm, type = c('r','p'))
xyplot(Foster ~ Biological, dfl, type = c('r','p'))
```


```{r}
cor(df$Foster,  df$Biological)
cor(dfh$Foster, dfh$Biological)
cor(dfm$Foster, dfm$Biological)
cor(dfl$Foster, dfl$Biological)

```

А почему корреляция не 0.77, как указано в вики (и не только)?


```{r}
l <- lm(Foster ~ Biological * Social, df)
lpar <- lm(Foster ~ Biological + Social, df)
lbio <- lm(Foster ~ Biological, df)

summary(l)
stepAIC(l) 

summary(lpar)
stepAIC(lpar)

summary(lbio)
anova(lpar, l)
anova(lpar, lbio)
```
 


Ну эти штуки сказали, что зависимость есть, причем социальный класс родителей неважен. Насколько мне известно, основное обвинение было в том, что корреляция была слишком одинаковая для разных выборок. 



Поизучаем сами данные:

```{r}
histogram(~Biological | Social, data=df, breaks= 100)
histogram(~Foster | Social, data=df, breaks= 100)
```

Выглядит немного странно. Почему гистограммы для Foster и Biological так отличаются? Не это ли "подозрительно" в датасете?


Попробуем как указано в пояснении к датасету обучиться и попредсказывать. 
```{r}
train.size = nrow(df) * 1. /2
train.idcs <- sample(nrow(df), train.size)
df.train <- df[train.idcs,]
df.test <- df[-train.idcs,]
df.reg <- lm(Foster ~ Biological , df.train)
summary(df.reg)

df.pred <- predict(df.reg, df.test)

summary(df.pred - df.test$Foster)


```

```{r, echo=FALSE} 
panel.custom = function(...) { panel.xyplot(...); panel.loess(...); panel.lmline(...) }
xyplot(fitted(df.reg) ~ df.train$Foster, pch=19, panel=panel.custom)
xyplot(df.pred ~ df.test$Foster, pch=19, panel=panel.custom)
```

Действительно, можем предсказать достаточно точно.

Посмотрим также модель, зависящую от соцкласса. Она должна работать примерно так же.
```{r}
df.reg <- lm(Foster ~ Biological * Social , df.train)
summary(df.reg)

df.pred <- predict(df.reg, df.test)

summary(df.pred - df.test$Foster)


```

```{r, echo=FALSE} 
panel.custom = function(...) { panel.xyplot(...); panel.loess(...); panel.lmline(...) }
xyplot(fitted(df.reg) ~ df.train$Foster, pch=19, panel=panel.custom)
xyplot(df.pred ~ df.test$Foster, pch=19, panel=panel.custom)
```

Еще некоторые соображения относительно фейковости. После разных сравнений с помощью anova была замечена любопытная вещь:


```{r}
a <- lm(Foster ~ Biological + Social, df)
b <- lm(Foster~ Biological, df)
anova(a, b)
summary(a)
summary(b)
```

Равенство RSS тут кажется совершенно невероятным. Насколько я понимаю, Foster ~ Biological это модель из одной линии для всего, а Foster ~ Biological + Social из набора параллельных линий (каждому соцклассу своя).  Эти смещения совпадают до трех знаков после запятой, что кажется подозрительным на столь малом датасете (даже для двух признаков).


