---
title: "Задание 1.2 -- universities"
author: "Igor Zhirkov" 
output:
  html_document:
    self_contained: no
    toc: false
    theme: united
  
---

Подготовим данные

```{r, warning=FALSE}
library(lattice)
library(latticeExtra)
library(MASS)
library(e1071) 

df <- read.csv2(file = "universities.csv")
df <- subset(df, select = c(PPIND, AVRCOMB, NEW10, FULLTIME, IN_STATE, ROOM, ADD_FEE, GRADUAT, SAL_FULL, NUM_FULL))
df$PPIND <- factor(df$PPIND, labels = c("Public", "Private"))
df <- na.exclude(df)
df.private <- subset(df, PPIND == "Private")
df.public <- subset(df, PPIND == "Public")


head(df.private)
head(df.public)
splom(df, groups = df$PPIND)
formula <- NEW10 ~ FULLTIME + log(IN_STATE) + log(ROOM) + log(ADD_FEE) + log(SAL_FULL) + GRADUAT + NUM_FULL
  

analyze <- function(dataframe) {
  l <- lm( formula, data = dataframe)
  
  print(summary(l))
   print(''); print('--------------------');print(''); 
  l <- stepAIC(l)

  l.room <- update(l, . ~ . -log(ROOM))
  l.fee <- update(l, . ~ . -log(ADD_FEE))
  l.fee.room <- update(l, . ~ . -log(ADD_FEE) -log(ROOM))
  print(''); print('--------------------');print(''); 
  print(anova(l, l.room, l.fee, l.fee.room))
  print(summary(l))
  }
```


Проанализируем все частные университеты:

```{r} 
analyze(df.private) 
```


Видно прямую зависимость между количеством выпускников и количеством поступивших. 
Некоторые университеты нужно удалить, ибо слишком выбиваются значения для ADD_FEE IN_STATE ROOM.

Я удалил Delawa (25-ый), Fordham (99) и Pennsy[lvania] (129) из частных университетов, а из государственных -- колледж William'а (152).

Теперь удалим выбивающиеся университеты, из частных это University of Delawa, Fordham University, University of Pennsy. 
 
```{r} 
splom(~df.private)
splom(~df.public)

df.public.cut <- df.public[! rownames(df.public) == 152, ]
df.private.cut <- df.private[! rownames(df.private) %in% c(25, 99, 129), ]
df.cut <- df[! rownames(df) %in% c(25, 99, 129, 152), ]
 
splom(~df.private.cut)
splom(~df.public.cut)
```


Теперь проанализируем лучшую выборку.
```{r}
analyze(df.private.cut)
```

Необходимо построить модель для всех университетов, используя эффекты взаимодействия с фактором PPIND.

```{r}
analyzePPIND <- function(d) {
  formula <- NEW10 ~ FULLTIME * PPIND + log(IN_STATE) * PPIND + log(ROOM) * PPIND + log(SAL_FULL) * PPIND + GRADUAT * PPIND
  contrasts(d$PPIND) <- contr.sum
  print(contrasts(d$PPIND))
  l <- lm(formula, data = d)
  l <- stepAIC(l)
  print(summary(l))
}

analyzePPIND(df)
analyzePPIND(df.cut)


```

По непонятным мне причинам удаление парочки университетов, которые, казалось бы, только выбиваются, привело к тому, что важные признаки изменились: их стало меньше на 1 и вообще "важность" их, если можно так выразиться, упала. Единственное, что приходит в голову: не очень удачные данные.

Ниже я восклицательными знаками отметил своё недоумение:

```
## Coefficients:
##                        Estimate Std. Error t value Pr(>|t|)    
## (Intercept)          -2.622e+02  9.037e+01  -2.901 0.005555 **  
## FULLTIME              9.196e-04  4.766e-04   1.929 0.059473 .  
## PPIND1                2.084e+02  4.063e+01   5.130 4.95e-06 *** !
## log(IN_STATE)         9.367e+00  4.431e+00   2.114 0.039637 *  
## log(ROOM)            -6.278e+00  4.372e+00  -1.436 0.157358    
## log(SAL_FULL)         2.738e+01  1.521e+01   1.800 0.077960 .  
## GRADUAT               9.272e-01  1.181e-01   7.850 3.24e-10 *** !
## FULLTIME:PPIND1      -6.976e-04  4.545e-04  -1.535 0.131282    
## PPIND1:log(IN_STATE) -1.979e+01  4.316e+00  -4.584 3.17e-05 *** !
## PPIND1:GRADUAT       -3.705e-01  1.010e-01  -3.670 0.000599 ***
## ---
## Signif. codes:  0 '***' 0.001 '**' 0.01 '*' 0.05 '.' 0.1 ' ' 1


## Coefficients:
##                        Estimate Std. Error t value Pr(>|t|)    
## (Intercept)          -3.205e+02  1.449e+02  -2.212   0.0319 *  
## FULLTIME              5.968e-04  2.558e-04   2.333   0.0240 *  
## PPIND1                2.500e+02  1.260e+02   1.984   0.0532 .  
## log(IN_STATE)         1.462e+01  1.394e+01   1.048   0.2998    
## log(SAL_FULL)         2.239e+01  1.345e+01   1.665   0.1026    
## GRADUAT               7.934e-01  1.528e-01   5.193 4.36e-06 *** !
## PPIND1:log(IN_STATE) -2.469e+01  1.394e+01  -1.771   0.0830 .  
## PPIND1:GRADUAT       -3.800e-01  1.480e-01  -2.567   0.0135 *  
## ---
## Signif. codes:  0 '***' 0.001 '**' 0.01 '*' 0.05 '.' 0.1 ' ' 1
```